臺灣桃園地方法院刑事判決          100年度交簡上字第113號
公  訴  人  臺灣桃園地方法院檢察署檢察官
上  訴  人
即  被  告  陳育禾
上列上訴人即被告因過失傷害案件，不服本院99年度桃交簡字第
2264號，中華民國100 年5 月16日第一審判決（聲請簡易判決處
刑案號：99年度偵字第14253 號），提起上訴，本院管轄第二審
之合議庭判決如下：
    主  文
上訴駁回。
陳育禾緩刑貳年。
    理  由
一、本案經本院審理結果，認第一審判決被告陳育禾係犯刑法第
    284 條第1 項前段之過失傷害罪，量處有期徒刑2 月，並諭
    知如易科罰金以新臺幣（下同）1,000 元折算1 日，其認事
    、用法及量刑均無不當，應予維持，除引用第一審判決書記
    載之犯罪事實、證據及理由（如附件判決書）外，證據另補
    充：
  (一)被告於本院審理時之自白。
  (二)臺灣省桃園縣區車輛行車事故鑑定委員會鑑定意見書（桃縣
    鑑990312案）。
二、被告上訴意旨略以：本案經鑑定後，認定告訴人陳少仁於夜
    間未注意左右來車迅速穿越道路為肇事主因，而未能和解之
    實因告訴人提出之損害賠償金額過高，無力負擔，原審量刑
    過重，請求輕判，並給予緩刑等語。
三、按刑之量定及緩刑之宣告，係實體法上賦予法院得為自由裁
    量之事項，倘其未有逾越法律所規定之範圍，或濫用其權限
    ，即不得任意指摘為違法（最高法院75年臺上字第7033號判
    例意旨參照）。原審業已審酌被告無前科之素行、犯後坦承
    犯行、告訴人所受傷勢等情，而量處被告上開刑責，並諭知
    易科罰金之折算標準，經核量刑並無特別失出之處，上訴人
    請求輕判，尚屬無據，應予駁回。
四、末查被告陳育禾前不僅未曾受有期徒刑以上刑之宣告，亦無
    任何犯罪之紀錄，此有臺灣高等法院被告前案紀錄表在卷可
    查，被告迄今雖仍未能與被害人達成和解，惟本院以為被告
    因其失慮疏失行為，致觸犯刑責，如科處得易科罰金之刑，
    被告勢必選擇易科罰金之方式執行，此易科罰金之現金，不
    如賠償被告較有實益，而本案被害人業已提起民事訴訟，現
    由本院民事庭審理中，被告迄今業已給付約5 萬元之損害賠
    償，係因告訴人另又要求不含機車強制責任保險之20萬元，
    導致雙方歧見過大無法和解，顯見被告並非對於被害人漠不
    關心，若被告因無力支付易科罰金之金額，或執行檢察官不
    讓其易科罰金，一旦入監服刑，於服刑期間失去工作，經濟
    無依，更難籌措現金與被害人和解，對於被害人之賠償反更
    難達成，是不能僅以被告尚未能與被害人和解，即認有非予
    執行刑罰之必要，且被告自始至終均坦承過失傷害之犯行，
    緩刑之制度目的不應僅考量是否已經賠償被害人全部損失，
    其又非本案肇事之主因，寧認被告經此偵查、審理及刑之宣
    告後，當能知所警惕而無再犯之虞，爰併宣告緩刑2 年，以
    利被告與被害人履行民事訴訟確定後之賠償事宜。
據上論斷，依刑事訴訟法第455 條之1 第1 項、第3 項、第368
條、第373 條，刑法第74條第1 項第1 款，判決如主文。
本案經檢察官黃俊華到庭執行職務。
中    華    民    國   100    年    8     月    19    日
                  刑事第六庭  審判長  法  官  錢建榮
                                      法  官  黃翊哲
                                      法  官  陳德池
以上正本證明與原本無異。
不得上訴。
                                      書記官  李玉華
中    華    民    國   100    年    8     月    22    日
附件：本院99年度桃交簡字第2264號判決書一份。